【裁判字號】    95,易,193
【裁判日期】    950922
【裁判案由】    毒品危害防制條例
【裁判全文】
臺灣宜蘭地方法院刑事判決               95年度易字第193號
公  訴  人  臺灣宜蘭地方法院檢察署檢察官
被      告  甲○○
上列被告因毒品危害防制條例案件，經檢察官提起公訴（95年度
毒偵字第528號），及移送併辦（95年度毒偵字第715號），被告
於本院準備程序為有罪之陳述，經合議庭裁定由受命法官依簡式
審判程序獨任審理，判決如下：
    主  文
甲○○施用第二級毒品，累犯，處有期徒刑柒月。
    事  實
一、甲○○前因施用毒品案件，經本院裁定執行觀察勒戒與強制
    戒治後，於民國91年3月29日停止戒治付保護管束，並於91
    年10月29日強制戒治期滿執行完畢；復因施用毒品案件，分
    經臺灣高等法院91年度上易字第2910號、本院93年度易字第
    294號判決判處有期徒刑6月及8月確定，經送監執行後，於
    94年5月11日假釋出監，並於94年6月4日縮刑期滿執行完畢
    。詎仍不知戒除毒癮，於五年內復基於反覆施用第二級毒品
    安非他命（以下簡稱安非他命）之單一行為決意，分於95年
    3月21日上午某時、95年6月17日幾日前某時，在其位於宜蘭
    縣冬山鄉○○路232號住處廁所內等處，以錫箔紙燒烤吸食
    安非他命煙霧之方式，各施用安非他命1次。嗣於95年3月23
    日凌晨0時30分許，經甲○○同意採尿送驗結果，呈安非他
    命陽性反應；又於95年6月17日下午4時54分許，經警方通知
    定期接受毒品人口調查檢驗，採尿送驗結果，亦呈安非他命
    陽性反應，因而查知上情。
二、案經宜蘭縣警察局移送臺灣宜蘭地方法院檢察署檢察官偵查
    起訴暨宜蘭縣警察局羅東分局報請同署檢察官移送併案審理
    。
    理  由
一、上開犯罪事實，業據被告甲○○於本院審理時坦承不諱，且
    被告2次為警所採之尿液，經送慈濟大學濫用藥物檢驗中心
    檢驗結果，均呈現安非他命陽性反應，有該中心出具之檢驗
    總表2紙附卷可按。是可見被告自承確曾反覆多次施用安非
    他命等語，應與事實相符，堪以認定。再查，被告前因施用
    毒品案件，經本院裁定執行觀察勒戒與強制戒治後，於民國
    91 年3月29日停止戒治付保護管束，並於91年10月29日強制
    戒治期滿執行完畢；復因施用毒品案件，分經臺灣高等法院
    與本院判處有期徒刑6月及8月確定，經送監執行後，於94年
    5月11日假釋出監，並於94年6月4日縮刑期滿執行完畢等情
    ，有卷附臺灣高等法院被告前案紀錄表、法務部全國檢察官
    線上查詢刑案人犯在監所最新資料報表、臺灣宜蘭地方法院
    檢察署刑案資料查註紀錄表各1份可佐，其於五年內復為本
    件施用安非他命之犯行，洵堪認定，本件事證明確，應依法
    論科。
二、核被告所為，係犯毒品危害防制條例第10條第2項之施用第
    二級毒品罪。其施用毒品時持有第二級毒品之行為，為施用
    毒品之當然行為，屬吸收關係，不必另論持有毒品犯行。又
    查，被告前曾經觀察、勒戒、強制戒治及刑之宣告，有上揭
    前案紀錄表1份可佐，仍無法自拔，再度施用安非他命2次，
    顯見已吸食成癮，被告確係有施用毒品之依賴性，其反覆成
    習之施用，在行為概念上，應評價認係包括一罪之集合犯，
    較符合社會通念及刑法學理，公訴人雖僅就被告於95年3月
    21日上午某時施用安非他命之犯行提起公訴，然檢察官就犯
    罪事實一部起訴者，其效力及於全部，本件被告於上開時間
    外施用安非他命之犯罪事實，與起訴事實有包括一罪之集合
    犯關係，已如前述，本院自應就屬於包括一罪之其餘犯行，
    包括公訴人移送併辦部分，一併加以裁判。併辦意旨認被告
    2 次施用毒品犯行間，乃係成立連續犯，容有誤會，應予指
    明。被告行為後，刑法業於94年2月2日經總統以華總一義字
    第09400014901號令修正公布，並於95年7月1日施行（下稱
    新刑法，修正前刑法下稱舊刑法），復參酌最高法院95年5
    月23日刑事庭第8次會議決議，新刑法第2條第1項之規定，
    係規範行為後法律變更所生新舊法律比較適用之準據法，於
    新刑法施行後，應適用新刑法第2條第1項之規定，為「從舊
    從輕」之比較，又新刑法第11條之規定，係將刑法以外之其
    他刑事特別法有「刑罰」及「保安處分」之「法律」之情形
    ，明確規範其適用原則，均不涉及行為人罪刑之結果，應無
    新舊法比較之問題。本案涉及法律變更之部分經附表所示比
    較新舊刑法之結果，無產生更有利或更不利於被告之變更，
    依新刑法第2條第1項前段規定，自應適用行為時法即舊刑法
    。再查，被告有前揭犯罪科刑及執行情形，此有臺灣高等法
    院被告前案紀錄表1份在卷可參，其於五年以內再犯本件有
    期徒刑以上之罪，為累犯，依舊刑法第47條規定，加重其刑
    。爰審酌被告有毒品危害防制條例等犯罪前科，素行不佳，
    且前經觀察、勒戒、強制戒治及刑之宣告後仍再犯本罪，顯
    然毫無戒除毒品之決心，惟念被告之施用毒品犯行，乃屬對
    其自身健康之戕害行為，對社會所造成之損害尚非直接，被
    告施用毒品之次數僅2次，曾於本案審理期間逃匿，經通緝
    後始行到案，到案後已坦承犯行，態度良好等一切情狀，量
    處如主文所示之刑，以示警懲。被告雖請求量處得易科罰金
    之刑度，然考量被告曾於本案審理期間逃匿，經通緝後始行
    到案之犯後態度，前曾因施用毒品案件，已經法院判處有期
    徒刑6月、8月，已如前述，所請尚難允准，併予敘明。
據上論斷，應依刑事訴訟法第273條之1第1項、第299條第1項前
段，毒品危害防制條例第10條第2項，刑法第2條第1項、第11條
前段，修正前刑法第47條，判決如主文。
本案經檢察官吳志成到庭執行職務。
中    華    民    國    95    年     9    月    22    日
                  刑事第三庭法  官    郭淑珍
以上正本證明與原本無異。
如不服本判決應於收受本判決後10日內向本院提出上訴書狀，其
未敘述上訴理由者，並得於提起上訴後10日內向本院補提理由書
狀（均須按他造當事人之人數附繕本）「切勿逕送上級法院」。
                            書記官    林秀麗
中    華    民    國    95    年    9     月    22    日
附錄本案論罪科刑法條：
毒品危害防制條例第10條第2項：
施用第二級毒品者，處三年以下有期徒刑。
附表：
┌───┬───────┬────────┬──────┐
│ 比較 │舊刑法於本案適│新刑法於本案適用│依從舊從輕原│
│ 法條 │用之法律效果  │之法律效果      │則比較結果  │
├───┼───────┼────────┼──────┤
│刑法第│包括故意及過失│限於出於故意再犯│無產生更有利│
│47條  │再犯者，被告於│者，被告於前案有│或更不利於被│
│      │前案有期徒刑執│期徒刑執行完畢後│告之變更。  │
│      │行完畢後，五年│，五年內出於故意│            │
│      │內再犯本案，應│再犯本案，應適用│            │
│      │適用累犯規定，│累犯規定，加重本│            │
│      │加重本刑至2分 │刑至2分之1。    │            │
│      │之1。         │                │            │
├───┴───────┴────────┴──────┤
│綜合比較結果：                                        │
│因被告依新、舊刑法均應成立累犯，綜其全部罪刑之比較，無│
│產生更有利或更不利於被告之變更，故本案應一體適用舊刑法│
│。                                                    │
└───────────────────────────┘


司法院資訊處製作；財團法人民間司法改革基金會備份。
